臺灣臺北地方法院簡易民事判決
                                 111年度北簡字第7193號
原      告  林怡菁  
被      告  鄭曜萱  
上列當事人間請求損害賠償事件，於中華民國111年6月15日言詞
辯論終結，本院判決如下： 
    主  文
被告應給付原告新臺幣壹拾伍萬元，及自民國一百一十一年四月
八日起至清償日止，按年息百分之五計算之利息。
原告其餘之訴駁回。
訴訟費用新臺幣伍仟肆佰元由被告負擔十分之三，餘由原告負擔
。
本判決原告勝訴部分得假執行。但被告如以新臺幣壹拾伍萬元為
原告預供擔保，得免為假執行。
原告其餘假執行之聲請駁回。
    事實及理由
一、原告主張：原告與訴外人吳○○為夫妻，並育有2名未成年子
    女。吳○○於民國110年11、12月間結識被告，被告明知吳○○
    為有配偶之人，卻自110年12月起使用通訊軟體Line與吳○○
    互傳親暱訊息，該對話顯示彼2人共同居住及被告告知吳○○
    驗孕結果，顯有逾越一般男女社交行為之不正常往來。且被
    告以Line聯繫詢問原告有無離婚打算，並坦承其與吳○○之關
    係及要求吳○○每日返回與其同住。又於111年2月5日清晨6時
    許至吳○○住處，大喊要求吳○○開門見面及企圖攀爬上樓，並
    在樓梯間留下怨恨吳○○之不雅文字。被告與吳○○共同破壞原
    告之婚姻共同生活之圓滿安全及幸福，致原告精神上受有相
    當之痛苦。爰依民法第184條第1項、第195條第1項、第3項
    規定提起本件訴訟，並聲明：被告應給付原告新臺幣（下同
    ）50萬元，及自起訴狀繕本送達翌日起至清償日止，按年息
    5％計算之利息；原告願供擔保，請准宣告假執行。
二、被告則以：被告無資力，且在111年3月中旬後就沒有與吳○○
    聯絡等語，資為抗辯。並聲明：原告之訴駁回。
三、本院得心證之理由
（一）按因故意或過失，不法侵害他人之權利者，負損害賠償責
      任；故意以背於善良風俗之方法，加損害於他人者亦同；
      不法侵害他人之身體、健康、名譽、自由、信用、隱私、
      貞操，或不法侵害其他人格法益而情節重大者，被害人雖
      非財產上之損害，亦得請求賠償相當之金額。前項規定，
      於不法侵害他人基於父、母、子、女或配偶關係之身分法
      益而情節重大者，準用之，民法第184條第1項、第195條
      第1項、第3項分別定有明文。又按婚姻係以夫妻之共同生
      活為其目的，配偶應互相協力保持其共同生活之圓滿安全
      及幸福，而夫妻互守誠實，係為確保其共同生活之圓滿安
      全及幸福之必要條件，故應解為配偶因婚姻契約而互負誠
      實之義務，配偶之一方行為不誠實，破壞共同生活之圓滿
      安全及幸福者，即為違反因婚姻契約之義務而侵害他方之
      權利（最高法院55年台上字第2053號裁判要旨參照）。是
      以所謂配偶權，指配偶間因婚姻而成立以互負誠實義務為
      內容之權利。職是，如明知為他人配偶卻故與之交往，其
      互動方式依社會一般觀念，已足以動搖婚姻關係所重應協
      力保持共同生活圓滿安全幸福之忠實目的時，不得謂非有
      以違背善良風俗之方法，加損害於他人之故意，茍配偶確
      因此受非財產上之損害即精神上痛苦，自亦得依法請求賠
      償。侵害配偶權之行為，並不以通姦行為為限，倘夫妻任
      一方與他人間存有逾越結交普通朋友等一般社交行為之不
      正常往來，其行為已逾社會一般通念所能容忍之範圍，已
      達破壞婚姻共同生活之圓滿安全及幸福之程度，即足當之
      。民法第195條第1項、第3項所謂「不法侵害他人基於配
      偶關係之身分法益而情節重大」規定，此不法侵害行為並
      不以侵權行為人間有通姦、相姦為限，且情節是否重大，
      應視個案侵害程度、損害狀況、被害人之痛苦程度等個別
      情事，客觀判斷之。
（二）經查，原告主張之事實，業據其提出被告與吳○○間、兩造
      間通訊軟體Line對話記錄截圖及兩造間對話錄音光碟等件
      為證（見本院卷第13至33頁、第77至81頁）。被告僅辯稱
      其無資力，及已無與吳○○聯絡等語外，對原告之主張並不
      爭執，是原告主張被告在原告婚姻期間與吳○○有逾越一般
      朋友情誼交往情事之事實，堪信屬實。
（三）又按不法侵害他人之人格權，被害人受有非財產上損害，
      請求加害人賠償相當金額之慰撫金時，法院對於慰撫金之
      量定，應斟酌實際加害情形、所造成之影響、被害人所受
      精神上痛苦之程度、雙方之身分、地位、經濟狀況及其他
      各種情形，以核定相當之數額（最高法院著有51年台上字
      第223號及76年台上字第1908號裁判可資參照）。查被告
      不法侵害原告基於配偶關係之身分法益而情節重大，已如
      前述，原告因而在精神上受有相當之痛苦，是原告據此請
      求被告負賠償責任，即屬有據。本院審酌被告為77年次，
      大學畢業；原告為67年次，大學畢業，並考量兩造財產所
      得狀況（參卷附兩造稅務電子閘門財產所得調件明細表，
      見限閱卷），及原告與吳○○結婚多年，育有子女2名，被
      告行為破壞此婚姻共同生活之圓滿安全及幸福之程度，暨
      被告行為後之態度等一切情狀，認原告對被告請求給付非
      財產上損害賠償之慰撫金以15萬元為適當，逾此部分難謂
      有據，不能准許。
（四）末按給付無確定期限者，債務人於債權人得請求給付時，
      經其催告而未為給付，自受催告時起，負遲延責任；其經
      債權人起訴而送達訴狀，或依督促程序送達支付命令，或
      為其他相類之行為者，與催告有同一之效力，民法第229
      條第2項定有明文。又遲延之債務，以支付金錢為標的者
      ，債權人得請求依法定利率計算之遲延利息。但約定利率
      較高者，仍從其約定利率；應付利息之債務，其利率未經
      約定，亦無法律可據者，週年利率為百分之五，民法第23
      3條第1項、第203條亦有明文。查本件原告對被告之侵權
      行為損害賠償債權，核屬無確定期限之給付，被告迄未給
      付，應負遲延責任，故原告請求自起訴狀繕本送達翌日（
      即111年4月8日，見本院卷第55頁）起算之遲延利息，核
      屬有據。
四、從而，原告本於侵權行為損害賠償之法律關係，請求被告給
    付15萬元，及自111年4月8日起至清償日止，按年息5％計算
    之利息，為有理由，應予准許。逾此部分之請求，為無理由
    ，應予駁回。
五、本件事證已臻明確，兩造其餘攻擊防禦方法，於本判決結果
    不生影響，爰不一一論述，併此敘明。
六、本件原告勝訴部分，係就民事訴訟法第427條訴訟適用簡易
    程序所為被告敗訴之判決，依同法第389條第1項第3款規定
    ，應依職權宣告假執行。並依同法第392條第2項規定，宣告
    被告如預供擔保，得免為假執行。至原告敗訴部分，其假執
    行之聲請失所附麗，應併予駁回。
七、訴訟費用負擔之依據：民事訴訟法第79條。本件訴訟費用額
    ，依後附計算書確定如主文所示金額。
中　　華　　民　　國　　111 　年　　7 　　月　　13　　日
                              臺北簡易庭
                                  法  官　郭麗萍
以上正本證明與原本無異。
如不服本判決，應於判決送達後20日內向本庭（臺北市○○區○
○○路0 段000 巷0 號）提出上訴狀。（須按他造當事人之人數
附繕本）。如委任律師提起上訴者，應一併繳納上訴審裁判費。
中　　華　　民　　國　　111 　年　　7 　　月　　13　　日
                                  書記官　陳怡如
計    算    書
項    目                    金  額（新臺幣）      備  註
第一審裁判費                5,400元
合        計                5,400元